【裁判字號】    99,審易,1779
【裁判日期】    991029
【裁判案由】    竊盜
【裁判全文】
臺灣士林地方法院刑事判決            99年度審易字第1779號
公  訴  人  臺灣士林地方法院檢察署檢察官
被      告  甲○○
上列被告因竊盜案件，經檢察官提起公訴（99年度偵字第12334
號），被告於本院準備程序中就被訴事實為有罪陳述，經本院裁
定改依簡式程序審理，並判決如下：
    主  文
甲○○踰越安全設備，於夜間侵入住宅竊盜，累犯，處有期徒刑
壹年肆月。
    事  實
一、甲○○前因贓物案件，經臺灣板橋地方法院以94年度易字第
    242 號判決處有期徒刑1 年確定。復因竊盜、偽造文書案件
    ，分別經臺灣高等法院以95年度上訴字第3163號判決撤銷原
    判，改判處有期徒刑3 年6 月確定，及臺灣板橋地方法院以
    94年度易字第648 號判決處有期徒刑6 月確定，上揭2 案並
    經定應執行有期徒刑4 年確定。又因竊盜案件，經臺灣板橋
    地方法院以95年度易字第1786號判決處有期徒刑9 月確定，
    前揭各案嗣經減刑及定應執行有期徒刑4 年7 月確定，於民
    國98年8 月1 日縮刑期滿執行完畢。詎其猶不知悛悔，於99
    年3 月6 日凌晨2 、3 時許之夜間，駕駛其向不知情之友人
    徐美玉所借得之車牌號碼為V7─4255號自小客車於行經乙○
    ○位於臺北縣汐止市○○街26巷2 號1 樓住處前時，見乙○
    ○住處後方落地窗未關，認有機可乘，竟基於意圖為自己不
    法所有之犯意，踰越乙○○住處後方落地窗而侵入屋內，徒
    手竊取乙○○所有或持有置於住處內如附表所示財物，並於
    得手後逃逸離去。嗣乙○○發覺家中遭竊報警處理，經警調
    取甲○○持如附表編號6 號所示之花旗銀行信用卡、新光銀
    行信用卡至臺北縣三峽鎮○○街83號臺灣銀行三峽分行自動
    櫃員機提領款項之監視錄影帶及分析如附表編號4 、5 號所
    示之行動電話序號之通聯紀錄，始尋線查獲上情。
二、案經臺北縣政府警察局汐止分局報請臺灣士林地方法院檢察
    署檢察官偵查起訴。
    理  由
一、前揭犯罪事實，業據被告甲○○於警詢時、偵查中、本院準
    備程序及審理時坦承不諱（參見偵卷第8 頁至第9 頁、第17
    4 頁，本院卷第52頁背面、第54頁背面、第55頁背面），核
    與告訴人乙○○於警詢時指訴家中財物遭竊之被害情節相符
    （參見偵卷第12頁至第13頁、第15頁至第17頁），並經證人
    徐美玉於警詢時陳述屬實（參見偵卷第19頁至第22頁），復
    有告訴人住處遭竊現場照片29張、自動櫃員機99年3 月6 日
    6 時16分至21分監視器翻拍照片34張、新光商業銀行爭議交
    易明細表、花旗（台灣）銀行客戶交易明細一覽表、贓物認
    領保管單、0000000000號行動電話使用人及99年3 月5 日通
    聯調閱查詢單、手機序號000000000000000 號於99年3 月6
    日、3 月17日之通聯調閱查詢單、行動電話門號通聯調閱查
    詢單、99年3 月6 日通聯調閱查詢單、0000000000號行動電
    話使用人及99年3 月6 日通聯調閱查詢單各1 份附卷可查（
    附於偵卷第39頁至第55頁、第57頁至第71頁、第32頁、第33
    頁、第35頁、第72頁至第73頁、第74 頁 、第75頁至第78頁
    、第79頁至第80頁、第81頁至第83頁），足認被告前述自白
    與事實相符，堪予採信。本件事證明確，被告犯行洵堪認定
    ，應予依法論科。
二、按刑法第321 條第1 項第2 款所謂安全設備，係指依社會通
    常觀念足認為防盜之設備而言，此有最高法院55年度臺上字
    第547 號判例意旨可為參照。查，本案被害人住宅之落地窗
    係採可上鎖之左右移動式設計，有現場照片在卷可考（見偵
    卷第57頁至第58頁），依一般社會通常觀念，當具有住宅防
    閑之功能，應屬安全設備，是核被告甲○○所為，係犯刑法
    第321 條第1 項第1 款、第2 款之踰越安全設備，於夜間侵
    入住宅竊盜罪。公訴人認本案被告犯行僅係犯刑法第321 條
    第1 項第1 款之加重竊盜罪，容有誤會。又被告有如事實欄
    所載前案科刑及執行之情形，有臺灣高等法院被告前案紀錄
    表附卷可參，其於有期徒刑執行完畢後5 年內，故意再犯本
    案有期徒刑以上之罪，為累犯，應依刑法第47條第1 項之規
    定加重其刑。爰審酌被告正值壯年，不思循正當途徑獲取財
    物，因貪圖不法利益而下手竊取他人財物，行竊犯行對被害
    人財產法益已造成危害，並考量其竊得財物之價值，兼衡其
    犯後坦承犯行，惟迄未與被害人達成民事和解及賠償被害人
    任何損害之犯後態度，暨其犯罪之動機、目的、生活狀況及
    智識程度等一切情狀，量處如主文所示之刑，以示懲儆。
據上論斷，應依刑事訴訟法第273 條之1 第1 項、第299 條第1
項前段，刑法第321 條第1 項第1 款、第2 款、第47條第1 項，
判決如主文。
本案經檢察官朱學瑛到庭執行職務。
中    華    民    國    99    年    10    月    29    日
                  刑事第一庭法  官  莊明達
以上正本證明與原本無異。
如不服本判決應於收受判決後10日內向本院提出上訴書狀，並應
敘述具體理由；其未敘述上訴理由者，應於上訴期間屆滿後20日
內向本院補提理由書。
                            書記官  丁梅芬
中    華    民    國    99    年    10    月    29    日
附錄本件論罪科刑依據法條全文：
刑法第321條：
犯竊盜罪而有左列情形之一者，處6 月以上、5 年以下有期徒刑
：
一、於夜間侵入住宅或有人居住之建築物、船艦或隱匿其內而犯
    之者。
二、毀越門扇、牆垣或其他安全設備而犯之者。
三、攜帶兇器而犯之者。
四、結夥三人以上而犯之者。
五、乘火災、水災或其他災害之際而犯之者。
六、在車站或埠頭而犯之者。
前項之未遂犯罰之。
附表：
┌──┬───────────────────────┐
│編號│        被  害  人  失  竊  財  物            │
├──┼───────────────────────┤
│1   │黑色IBM筆記型電腦1 台（型號R32），價值約新臺幣│
│    │（下同）4 萬元                                │
├──┼───────────────────────┤
│2   │白色PS2遊戲機1 台，價值約7 千元               │
├──┼───────────────────────┤
│3   │紫色CANON IXUS200IS 相機1 台，價值約1 萬5 千元│
├──┼───────────────────────┤
│4   │黑色易利信Z588i 行動電話1 支（序號000000000000│
│    │760 、門號0000000000號），價值7 千元          │
├──┼───────────────────────┤
│5   │銀色摩托羅拉A780行動電話1 支（序號000000000000│
│    │930 、門號0000000000號），價值2 萬元          │
├──┼───────────────────────┤
│6   │咖啡色德國小金牛皮夾1 只價值3 千元（內另有現金│
│    │6千 元、被害人身分證、駕照、健保卡、永豐銀行金│
│    │融卡、花旗銀行信用卡【卡號0000000000000000】、│
│    │新光銀行信用卡【〈0000000000000000】各1張）   │
├──┼───────────────────────┤
│7   │鑰匙7支（大樓鐵捲門鑰匙4支、機車鑰匙2支、汽車 │
│    │鑰匙1支）                                     │
├──┼───────────────────────┤
│8   │紅黑色alpinestars廠牌，型號suoertech車靴1雙， │
│    │價值約1 萬2 千元                              │
├──┼───────────────────────┤
│9   │撲滿零錢約6、7千元                            │
├──┼───────────────────────┤
│10  │陳啟洋皮夾1 只（內有現金7 千元）              │
├──┼───────────────────────┤
│11  │黑色ELLE公事包1個（內有戶口名簿1本、聯邦銀行提│
│    │款卡1張、存摺7本〈聯邦銀行2本、永豐銀行2本、高│
│    │雄銀行1本、合作金庫1本、郵局1本〉）           │
├──┼───────────────────────┤
│12  │永豐銀行空白支票本1本（44張，支票號碼0000000至│
│    │0000000）                                     │
├──┼───────────────────────┤
│13  │金飾珠寶1 批（包含結婚戒指、金鎖片、金戒指等）│
│    │，價值約20萬元                                │
└──┴───────────────────────┘

司法院資訊處製作；財團法人民間司法改革基金會備份。
